臺灣臺北地方法院刑事判決　　　　　　 100年度易字第1803號
公　訴　人　臺灣臺北地方法院檢察署檢察官
被　　　告　耿貴榮
　　　　　　耿貴興
　　　　　　唐惠斌
上列被告等因傷害等案件，經檢察官提起公訴（100年度偵字第9
665號），本院判決如下︰
    主    文
本件公訴不受理。
    理    由
一、按「告訴乃論之罪，告訴人於第一審辯論終結前，得撤回其
    告訴」、「告訴乃論之罪，其告訴經撤回者，應諭知不受理
    之判決」，刑事訴訟法第238條第1項、第303條第3款分別定
    有明文，且依同法第307條規定，不受理判決得不經言詞辯
    論為之。
二、本件公訴意旨略以：被告耿貴榮前因偽造文書、毒品危害防
    制條例案件，分經法院判處有期徒刑在案，嗣定應執行刑為
    有期徒刑2年，於民國98年1月7日假釋付保護管束，於同年3
    月18日保護管束期滿執行完畢。猶不知悔改，於民國100年4
    月12日上午9時許，前往臺北市○○區○○路488號「阿寶糕
    餅店」此公眾得出入之場所購買糕餅，因盛裝問題與店員即
    被告唐惠斌生口角爭執，竟出於公然侮辱之不法犯意，以「
    一個盒子才幾毛幾塊錢，唧唧歪歪什麼」、「幹，你他媽的
    ，老子我不爽買」等穢言辱罵被告唐惠斌。嗣被告耿貴榮步
    出店外，被告唐惠斌尾隨出外欲登記耿貴榮之車牌號碼，二
    人再生口角爭執，被告耿貴榮竟出於傷害之犯意聯絡，出手
    推打被告唐惠斌，被告唐惠斌亦基於傷害之犯意，上前抱住
    被告耿貴榮，互為扭打拉扯；被告耿貴興原在車上等候，見
    狀下車亦出於傷害犯意聯絡及毀損犯意，徒手拳毆被告唐惠
    斌頭部，致被告唐惠斌受有左前額部皮下瘀血、左上腹部紅
    腫之傷勢，眼鏡亦損毀不堪使用；被告耿貴榮則受有背部挫
    擦傷、左第十肋骨骨折之傷勢。因認被告3人均涉犯刑法第
    277條第1項之傷害罪嫌、被告耿貴興尚涉犯刑法第354條之
    毀損罪嫌。
三、本件被告耿貴榮、耿貴興、唐惠斌所涉傷害罪嫌，經檢察官
    起訴，認均係犯刑法第277條第1項之傷害罪嫌，依同法第
    287條前段之規定，須告訴乃論；而被告耿貴興被訴毀損犯
    嫌，檢察官認係犯同法第354條毀損罪嫌，依同法第357條之
    規定，需告訴乃論。茲告訴人唐惠斌、耿貴榮均具狀撤回本
    件傷害之告訴，有刑事撤回告訴狀2紙（見本院審卷第49至
    50頁）附卷可稽。揆諸前開說明，本件不經言詞辯論，逕行
    諭知不受理之判決。
四、據上論斷，應依刑事訴訟法第 303條第3款、第307條，判決
    如主文。
中    華    民    國   100    年    7     月    26    日
                  刑事第十一庭  法  官  顧正德
上正本證明與原本無異。
如不服本判決應於收受送達後10日內向本院提出上訴書狀，並應
敘述具體理由；其未敘述上訴理由者，應於上訴期間屆滿後20日
內向本院補提理由書（均須按他造當事人之人數附繕本）「切勿
逕送上級法院」。告訴人或被害人如對於本判決不服者，應具備
理由請求檢察官上訴，其上訴期間之計算係以檢察官收受判決正
本之日期為準。
                                 書記官  郭錦賢
中    華    民    國   100    年    7     月    26    日